臺灣臺南地方法院刑事判決
109年度訴字第1365號
公  訴  人  臺灣臺南地方檢察署檢察官
被      告  戴明德



選任辯護人  陳昱良律師
(法扶律師)          
上列被告因違反槍砲彈藥刀械管制條例案件，經檢察官提起公訴
（109年度偵字第14747號），本院判決如下：
    主  文
戴明德未經許可，持有非制式手槍，處有期徒刑伍年貳月，併科
罰金新臺幣伍萬元，罰金如易服勞役，以新臺幣壹仟元折算壹日
。扣案之非制式手槍壹支(槍枝管制編號0000000000號)、制式子
彈參顆，均沒收。
    事  實
一、戴明德明知可發射子彈具殺傷力之非制式手槍、具殺傷力之
    制式子彈，分屬槍砲彈藥刀械管制條例第4條第1項第1款、
    第2款所列管制之槍砲、彈藥，非經中央主管機關許可，不
    得持有，竟於民國106年5月間某日，在臺南市關廟區某工地
    ，以新臺幣(下同) 95,000元之價格，向真實姓名年籍不詳
    之友人綽號「阿忠」成年男子，購買仿手槍外型製造之槍枝
    ，組裝已貫通之金屬槍管而成，擊發功能正常之具殺傷力非
    制式手槍1支（槍枝管制編號：0000000000號）、口徑9x19m
    m制式子彈4顆（採樣1顆試射，具殺傷力，其餘子彈未經試
    射）後，自斯時起即未經許可非法持有上開手槍及子彈，並
    將之置放其任職之臺南市○區○○路000號東森房屋內。嗣於10
    9年8月5日11時40分許，經警持搜索票至上址執行搜索，並扣
    得前揭非制式手槍1支（槍枝管制編號：0000000000號）、
    口徑9x19mm制式子彈4顆等物，始查獲上情。
二、案經高雄市政府警察局刑事警察大隊報告臺灣臺南地方檢察
    署檢察官偵查起訴。
    理  由
壹、程序方面
一、按「被告以外之人於審判外之陳述，雖不符前四條之規定，
    而經當事人於審判程序同意作為證據，法院審酌該言詞陳述
    或書面陳述作成時之情況，認為適當者，亦得為證據。當事
    人、代理人或辯護人於法院調查證據時，知有第159條第1項
    不得為證據之情形，而未於言詞辯論終結前聲明異議者，視
    為有前項之同意」；刑事訴訟法第159條之5定有明文。本判
    決下述所引用各該被告以外之人所為審判外之言詞或書面陳
    述雖屬傳聞證據，惟當事人及辯護人於審理時均表示無意見
    而不予爭執，迄至言詞辯論終結前復未聲明異議，本院審酌
    上開證據資料製作時之情況無違法不當等瑕疵，認為以之作
    為證據應屬適當，依刑事訴訟法第159條之5規定均有證據能
    力，合先敘明。
二、至於卷內所存經本院引用之非傳聞證據部分，與本院待證事
    實間均具有關聯性，且無證據證明係公務員違背法定程序所
    取得，是依刑事訴訟法第158條之4之反面解釋，自有證據能
    力。
貳、實體方面
一、訊據被告對於上開犯罪事實，於警詢、偵查及審理中皆已坦
    認屬實，復有本院核發之搜索票、高雄市政府警察局刑事警
    察大隊搜索扣押筆錄、扣押物品目錄表、扣押物品收據及扣
    押物照片等在卷可稽。又上開扣押物品，經送鑑定，認手槍
    1枝(管制編號0000000000)，係非制式手槍，由仿手槍外型
    製造之槍枝，組裝已貫通之金屬槍管而成，擊發功能正常，
    可供擊發適用子彈使用，認具殺傷力；子彈4顆，均係口徑9
    X19mm制式子彈，採樣1顆試射，可擊發，認具殺傷力，有內
    政部警政署刑事警察局109年9月8日刑鑑字第1090087907號
    鑑定書附卷為憑。本案事證明確，被告犯行洵堪認定。
二、核被告所為，係犯槍砲彈藥刀械管制條例第7條第4項、第12
    條第4項之罪。被告以一行為，同時犯上開2罪名，為想像競
    合犯，應從一重論以槍砲彈藥刀械管制條例第7條第4項之罪
    。又被告前案所犯之違反毒品危害防制條例案件，係於106
    年1月17日縮短刑期假釋，刑期至107年9月6日期滿，尚未撤
    銷，有被告前案紀錄表在卷可憑，而本案持有槍砲之部分犯
    罪時間係於前案執行完畢後5年內所犯，然因被告前案假釋
    期滿尚未滿3年，換言之，被告前案假釋可能被撤銷而需執
    行殘刑，此時被告前案自尚未執行完畢，本院考量此節，故
    不論累犯。爰審酌被告明知具殺傷力之手槍及子彈，對社會
    治安造成相當大潛在危險性，且政府也修法提高刑度以遏止
    槍砲之氾濫，竟仍不顧法律之禁令，長期持有手槍及子彈，
    甚至攜帶至工作場所，引起相當程度之驚恐，且係於前案假
    釋期間即開始持有槍彈，實有不該，兼衡被告犯後自始即坦
    認犯行，態度良好，及其教育程度為高職肄業，月收入約新
    臺幣2萬元，需扶養一名小孩等家庭經濟狀況等一切情狀，
    量處如主文所示之刑，及就罰金刑部分諭知易服勞役之折算
    標準。
三、扣案之之非制式手槍1支(槍枝管制編號0000000000號)、制
    式子彈3顆，為違禁物，應依刑法第38條第1項，宣告沒收。
    另於鑑定時試射之子彈1顆，因僅餘彈殼，已不具殺傷力，
    爰不為沒收之諭知，附此敘明。　　
據上論斷，應依刑事訴訟法第299條第1項前段、槍砲彈藥刀械管
制條例第7條第4項、第12條第4項、刑法第11條、第42條第3項、
第38條第1項，判決如主文。
本案經檢察官紀芊宇提起公訴，檢察官黃慶瑋到庭執行職務。
中　　華　　民　　國　　110 　年　　3　　月　　23　　日
　　　　　　　　　刑事第十二庭  法  官  包梅真
　　　　　　　　　              法  官  莊政達
　　　　　　　　　              法  官  陳貽明
以上正本證明與原本無異。
如不服本判決應於收受本判決後20日內向本院提出上訴書狀，並
應敘述具體理由。其未敘述上訴理由者，應於上訴期間屆滿後20
日內向本院補提理由書狀（均須按他造當事人之人數附繕本）「
切勿逕送上級法院」。 
　　　 　　　　　　　　　　　　 書記官　薛雯庭
中　　華　　民　　國　　110 　年　　3 　　月　　23　　日
附錄法條：
槍砲彈藥刀械管制條例第7條
未經許可，製造、販賣或運輸制式或非制式火砲、肩射武器、機
關槍、衝鋒槍、卡柄槍、自動步槍、普通步槍、馬槍、手槍或各
類砲彈、炸彈、爆裂物者，處無期徒刑或7年以上有期徒刑，併
科新臺幣3千萬元以下罰金。
未經許可，轉讓、出租或出借前項所列槍砲、彈藥者，處無期徒
刑或5年以上有期徒刑，併科新臺幣1千萬元以下罰金。
意圖供自己或他人犯罪之用，而犯前二項之罪者，處死刑或無期
徒刑；處徒刑者，併科新臺幣5千萬元以下罰金。
未經許可，持有、寄藏或意圖販賣而陳列第1項所列槍砲、彈藥
者，處5年以上有期徒刑，併科新臺幣1千萬元以下罰金。
意圖供自己或他人犯罪之用，以強盜、搶奪、竊盜或其他非法方
法，持有依法執行公務之人所持有之第1項所列槍砲、彈藥者，
得加重其刑至二分之一。
第1項至第3項之未遂犯罰之。

槍砲彈藥刀械管制條例第12條
未經許可，製造、販賣或運輸子彈者，處1年以上7年以下有期徒
刑，併科新台幣500萬元以下罰金。
未經許可，轉讓、出租或出借子彈者，處6月以上5年以下有期徒
刑，併科新台幣300萬元以下罰金。
意圖供自己或他人犯罪之用，而犯前二項之罪者，處3年以上10
年以下有期徒刑，併科新台幣700萬元以下罰金。
未經許可，持有、寄藏或意圖販賣而陳列子彈者，處5年以下有
期徒刑，併科新台幣300萬元以下罰金。
第1項至第3項之未遂犯罰之。